臺灣高等法院臺南分院民事判決　　　　　　99年度上字第56號
上　訴　人
即　原　告　黃茂亭
訴訟代理人　楊漢東　律師
複 代 理人　張巧妍　律師
訴訟代理人　何永福　律師
上　訴　人
即　被　告　黃茂林
訴訟代理人　林琦勝　律師
　　　　　　嚴庚辰　律師
上　訴　人
即　被　告　黃茂松
　　　　　　蔡世賢
上列一　人
訴訟代理人　蔡明耀
上　訴　人
即　被　告　許仁郎
　　　　　　　　　　　3號
上列當事人間分割共有物事件，兩造對於中華民國99年1月26日
臺灣嘉義地方法院第一審判決（98年度訴字第280號），各自提
起上訴，本院於100年2月22日言詞辯論終結，判決如下：
    主      文
原判決廢棄。
兩造共有坐落嘉義縣太保市○鄉段捌伍捌地號、地目田、面積零
點貳捌玖零公頃土地，應依附表二（即附件一）所示方法分
割為：編號E部分面積零點貳零貳伍壹公頃土地，由上訴人黃
茂亭取得；編號F部分面積零點零伍柒捌陸陸公頃土地，由上訴
人黃茂林、黃茂松依應有部分各二分之一共同取得；編號G部分
面積零點零貳捌玖公頃土地，由上訴人蔡世賢取得。
上訴人黃茂亭應補償上訴人黃茂林、黃茂松、蔡世賢如附表七所
示之金額。
兩造共有坐落嘉義縣太保市○鄉段捌伍陸地號、地目田、面積零
點零玖貳肆捌公頃土地，應依附表三（即附件二）所示方法分
割為：編號D部分面積零點零零玖貳肆肆公頃土地，由上訴人蔡
世賢取得；編號E部分面積零點零貳壹零玖公頃土地，由上訴
人許仁郎取得；編號F部分面積零點零壹捌肆捌捌公頃土地，由
上訴人黃茂林、黃茂松依應有部分各二分之一共同取得；編號G
部分面積零點零肆壹伍玖柒公頃土地，由上訴人黃茂亭取得。
上訴人黃茂亭、許仁郎應分別補償上訴人黃茂林、黃茂松、蔡世
賢如附表六所示之金額。
第一、二審訴訟費用由上訴人黃茂亭負擔百分之六四、黃茂林、
黃茂松、蔡世賢各負擔百分之十，餘由許仁郎負擔。
    事實及理由
甲、程序方面：
一、本件為請求分割共有物之訴，乃固有必要共同訴訟，其訴訟
    標的對於共同訴訟之個人必須合一確定，雖僅有黃茂林提起
    上訴，然依民事訴訟法第56條第1項第1款之規定，其上訴效
    力及於同造共同訴訟人黃茂松、蔡世賢、許仁郎等人，爰均
    併列為上訴人。
二、上訴人即被告許仁郎經合法通知，未於言詞辯論期日到場，
    核無民事訴訟法第386條各款所列情形，爰依上訴人即原告
    黃茂亭之聲請，由其一造辯論而為判決。
乙、實體方面：
壹、上訴人即原告黃茂亭主張：(一)附表一所示二筆土地（下稱
    系爭二筆土地）為兩造所共有，共有人及應有部分各如附表
    一所示，屬都市計劃範圍內農業區用地（都市計畫案名：高
    速公路嘉義交流道附近特定區），兩造就系爭土地並無不分
    割之契約，亦無因物之使用目的不能分割之情形，惟因無法
    協議決定分割之方法，爰請求判決分割。(二)系爭858地號
    面臨西南邊與同段907地號土地相毗鄰位置之西側與南側均
    面臨大馬路，屬三角窗之土地，其餘土地僅南邊一側面臨馬
    路，伊依856地號土地分割後地形之妥適性，與858地號土地
    分割後能發揮更大土地利用價值之經濟因素考量，調和各共
    有人利益，即858地號土地之分割方案依附件一之附圖所示
    ，856地號土地之分割方案依附件二之附圖所示。(三)伊在
    858地號土地之應有部分10分之7，幾達全部，若將858地號
    土地最有價值之三角窗分給僅應有部分10之1之蔡世賢或其
    他共有人，豈不折損858地號土地之利用價值，且不公平？
    若依伊主張分割方案，858地號土地分割後之地形較完整，
    且較能發揮土地之最大利用價值。(四)另原審就補償價差之
    鑑定內容，係將858地號與856地號之補償內容混合計算，應
    非妥當。伊主張系爭二筆土地各應補償之內容應分開計算。
    (五)系爭858地號部分，依附件一方案，全部土地價值新臺
    幣（下同）6,638,992元，換算每平方公尺2,295元，附件二
    方案全部土地價值5,842,527元，換算每平方公尺僅值2,019
    元，附件三方案全部土地價值6,018,880元，全部土地則為
    6,018,880元，換算每平方公尺值2,080元，就此三方案比較
    ，伊所主張之附件一方案，每平方公尺2,295元，最能提高
    系爭土地之使用價值及市場價值。又依附件一方案，伊須提
    出330,569元補償另外三位共有人，黃茂林、黃茂松同獲得
    100,708元，蔡世賢獲得129,152元，若採伊所主張方案（即
    附件一方案），則伊願提出472,171元，比歐亞不動產估價
    師上述所認定須提出330,569元，多出141,602元，讓另外三
    位共有人補償，足見採用附件一方案對其他共有人更有利。
    至系爭856地號部分，採用附件一方案，土地價值1,647,593
    元，每平方公尺1,782元，附件二方案，土地價值1,680,308
    元，每平方公尺1,818元，附件三方案，每平方公尺1,768元
    ，是以附件二方案最能提高土地之使用價值及市場價值，原
    審採用此方案，殊值贊同，故伊願意採用原審所認同之方案
    。原判決就系爭858地號土地遽採附件二方案，自有未合等
    語。併上訴聲明：(一)原判決廢棄。(二)兩造共有系爭858
    號土地，按附件一所示方法分割，系爭856號土地，按附件
    二所示方法分割。(三)第一、二審訴訟費用，由上訴人即被
    告負擔。及答辯聲明：(一)上訴駁回。(二)第二審訴訟費用
    由上訴人即被告負擔。
貳、上訴人即被告方面：
一、上訴人蔡世賢則抗辯：對於系爭二筆土地同意分割，伊所提
    附件二方案，符合公平，大家都有出路，均得以有效利用，
    符合經濟利益等原則；政府對農地之使用，並未依法規劃，
    應有如何形狀，面積之最低限制；況且國內各地之農地，有
    大有小，也未聞因地形狹窄而廢耕之情事；另有關鑑定程序
    、方式，原審時是依黃茂亭先主張，且全程參與，如今又提
    異議，浪費司法資源，且無必要；伊不同意黃茂亭於本院所
    提修正方案；如考量修正方案之提高補償金，伊亦同意按原
    審方案酌增黃茂亭補償費用等語。併上訴聲明：(一)上訴駁
    回。(二)第二審訴訟費用由上訴人黃茂亭負擔。
二、上訴人黃茂林、黃茂松（下稱黃茂林等二人）對於系爭二筆
    土地同意分割，惟抗辯：(一)蔡世賢所提分割方案補償金額
    較小之原因，乃因蔡世賢土地應有部分最小，故補償金額最
    少，並非因蔡世賢所提之分割方案為分割後土地之形狀、發
    展潛力、經濟價值差異性最小。(二)關於858地號土地之西
    側及南側均面臨馬路，依原審分割方案，蔡世賢分歸部分為
    一長方形地形，不利於土地之利用，若如依附件四所示，將
    甲部分分歸黃茂林及黃茂松取得，則能使甲部分鄰路面近等
    邊方正之情形而利於土地經濟效益，故應以附件四所示為分
    配較佳，黃茂亭所提分割方案不公平，伊於分割後仍願繼續
    保持共有；關於856地號土地原審分割方案採用附件二之分
    割方法，則無意見等語。併上訴聲明：(一)原判決廢棄。(
    二)上廢棄部分，兩造共有系爭856地號及858地號二筆土地
    ，858地號土地請准予依附件四所示，代號甲所示部分分歸
    黃茂林、黃茂松依應有部分保持共有，代號乙所示部分分歸
    黃茂亭取得，代號丙所示部分分歸蔡世賢取得。(三)訴訟費
    用由黃茂亭負擔。及答辯聲明：(一)上訴駁回。(二)第二審
    訴訟費用由上訴人黃茂亭負擔。
三、上訴人許仁郎未於言詞辯論期日到場，惟據其先前於原審辯
    稱及本院狀稱：伊不同意對造上訴人黃茂亭分割方案，同意
    蔡世賢所提分割方案；尊重法院裁判等語。
參、本院得心證之理由：
一、按各共有人，除法令另有規定外，得隨時請求分割共有物。
    但因物之使用目的不能分割或契約訂有不分割之期限者，不
    在此限。又共有物之分割，依共有人協議之方法行之；分割
    之方法不能協議決定，或於協議決定後因消滅時效完成經共
    有人拒絕履行者，法院得因任何共有人之請求，命為分配。
    98年1月23日修正同年7月23日施行之民法第823條第1項、第
    824條第1項、第2項分別定有明文。本件上訴人黃茂亭主張
    系爭二筆土地為兩造所共有，共有人及應有部分各如附表一
    所示，屬都市計畫範圍內農業區用地（都市計畫案名：高速
    公路嘉義交流道附近特定區），兩造共有人就系爭二筆土地
    未訂有不分割之協議，亦無因物之使用目的不能分割之情形
    ，兩造復無法就分割方法達成協議，業據提出系爭二筆土地
    之土地登記謄本、地籍圖謄本及嘉義縣太保市公所都市計畫
    土地使用分區證明書等件在卷足憑（見原審卷(一)第194至198
    頁、本院卷第174頁），且為對造上訴人黃茂林等二人、蔡
    世賢、許仁郎所不爭執，堪信屬實。則黃茂亭依民法第823
    條第1項、第824條第2項規定，訴請裁判分割系爭二筆土地
    ，洵屬有據。
二、次按，以原物為分配時，因共有人之利益或其他必要情形，
    得就共有物之一部分仍維持共有，98年1月23日修正同年7月
    23日施行之民法第824條第4項規定甚明。本件上訴人黃茂林
    及黃茂松於原審表明分割後仍願繼續保持共有，則黃茂松及
    黃茂林衡量分割後繼續保持共有，對其等較為有利，揆諸前
    揭規定，其等自得於分割後維持共有關係。
三、復按，分割之方法不能協議決定者，法院得因任何共有人之
    請求，命為下列之分配：一以原物分配於各共有人。二原物
    分配顯有困難時，得變賣共有物，以價金分配於各共有人；
    如共有人中有未受分配，或不能按其應有部分受分配者，得
    以金錢補償之。98年1月23日修正同年7月23日施行之民法第
    824條第2項、第3項亦規定甚明。又分割共有物之訴，係就
    有共有關係之共有物，以消滅共有關係為目的，予以分割，
    使共有人就共有物之一部分單獨取得所有權之形成訴訟。另
    按裁判分割共有物，屬形成判決，法院定共有物之分割方法
    ，應斟酌當事人之聲明、共有物之性質、分割後之經濟效用
    、各共有人之意願、利害關係，而本其自由裁量權為公平合
    理之分配（最高法院91年度台上字第728號、89年度台上字
    第724號、93年度台上字第1797號判決意旨參照）。關於系
    爭二筆土地之分割方法，本院參酌兩造所提如附件所示分割
    方案、前開土地共有人之意願、土地為都市計畫範圍內之土
    地，使用分區為農業區性質，暨其整體之利用價值並兼顧使
    用效益及分配價值平等均衡原則，以如次之理由，認系爭
    858 地號土地採如附件一所示之方法、856地號土地採如附
    件二所示之方法為分割，最為公平允洽：
(一)系爭二筆土地中間相隔產業道路及溝渠，858地號土地位在
    北邊，856地號位在南邊，東邊與他人土地相鄰，西邊面臨
    太保市○○路，現場產業道路約4公尺寬，溝渠約3公尺寬，
    太保市○○路雙向四線道約20公尺寬，該二筆土地目前均無
    人耕作，據上訴人許仁郎稱858地號土地原本由共有人依照
    持分比例，逐年就整筆土地輪流耕作，但該土地自97年7月
    起已休耕，待本件判決後，再由共有人協商如何處理，而85
    6地號土地已經多年未耕作，業經原審履勘現場查明屬實，
    製有勘驗筆錄及現場圖在卷可稽（見原審卷(一)第48至50頁）
    ，且經黃茂亭提出現場照片附卷為憑（見原審卷(一)第54至57
    頁），此亦為到場兩造所不爭，又原審囑託嘉義縣水上地政
    事務所派員勘測系爭二筆土地上，確認未有建物，亦有該所
    98年2月9日嘉上地測字第0980000811地號函可按（見原審卷
    (一)第61頁）。足徵系爭二筆土地上並無任何建物，於97年7
    月以前，858地號土地係由各共有人逐年輪流耕作整筆土地
    ，856地號土地則多年未耕作，因此，各共有人就系爭二筆
    土地皆無特殊之利害關係需加斟酌。
(二)系爭858地號土地，上訴人黃茂林、黃茂松、蔡世賢應有部
    分僅各為10分之1，黃茂亭則達10分之7，已逾整筆土地之3
    分之2，若將858地號土地西側靠近南埤路處，無論分歸黃茂
    林、黃茂松二人共同取得，或分歸蔡世賢取得，將使系爭85
    8地號土地，僅能提高少部分土地之利用價值，無法使大部
    分土地得以充分利用，應以將西側之土地分歸黃茂亭取得，
    地形較完整，且較能發揮較多土地之最大利用價值，且經囑
    託歐亞不動產估價師聯合事務所鑑定結果，依附件一方案，
    全部土地價值6,638,992元，換算每平方公尺2,295元，附件
    二方案全部土地僅值5,842,527元，換算每平方公尺僅值2,0
    19元，附件三方案（與附件四方案相同），全部土地則為6,
    018,880元，換算每平方公尺值2,080元，有該所98年12月25
    日（98）嘉歐字第0025號函附估價報告書、99年7月19日（
    99）嘉歐字第00156號函檢附之參考表及鑑定報告書附卷足
    憑（見本院卷第88-93頁、外放）。就此三方案比較，黃茂
    亭所主張之附件一方案，每平方公尺價值較高，亦較能提高
    系爭土地之使用效益及市場價值。黃茂亭又表示願按附表八
    所示，提高土地補償費（如下所述），應屬較適宜之分割方
    法。
(三)依歐亞不動產估價師聯合事務所鑑定結果，附件一方案，上
    訴人黃茂亭應補償各共有人共計447,685元（詳細金額如附
    表五之附件一方案所示），依附件二方案，上訴人蔡世賢應
    補償各共有人共計146,084元（詳細金額如附表五之附件二
    方案所示），依附件三方案，上訴人黃茂林及黃茂松應補償
    各共有人共計273,018元（詳細金額如附表五之附件三方案
    所示）。」固有上開第0025號函附估價報告書為憑。然未就
    系爭二筆土地分別計算各應補償金額，而係混合計算，無法
    顯現各筆分割土地價值，應非妥當。
(四)上訴人蔡世賢所主張附件二分割方案補償金額較小之原因，
    乃因蔡世賢土地應有部分最小，故補償金額最少，並非因蔡
    世賢所提之分割方案為分割後土地之形狀、發展潛力、經濟
    價值差異性最小，而與黃茂林等二人所主張附件四方案，均
    無從使該土地獲得較多土地之最大效用，均非適宜方案。
(五)系爭856地號土地分割方案，採用附件一方案，土地價值1,6
    47,593元，每平方公尺1,782元，附件二方案，土地價值1,6
    80,308元，每平方公尺1,818元，附件三方案，土地價值1,6
    33,958元，每平方公尺為1,768元，附件四方案土地價值為
    1,642,137元，每平方公尺1,776元，經歐亞不動產估價師聯
    合事務所鑑定在案，有該所99年7月19日、99年10月8日（99
    ）嘉歐字第0015、0026號函檢附之參考表及鑑定報告書附卷
    足憑（見本院卷第88-93頁、外放），是以附件二方案最能
    提高土地之使用效益及市場價值，且為上訴人黃茂亭、黃茂
    林、黃茂松、蔡世賢所不爭執（見本院卷第150頁正反面）
    ，自屬適宜之分割方案。
(六)末者法院裁判分割共有物，除應斟酌各共有人之利害關係，
    及共有物之性質外，尚應斟酌共有物之價格，倘共有人中有
    不能按其應有部分受分配，或所受分配之不動產，其價格不
    相當時，法院非不得命以金錢補償之（最高法院57年台上字
    第2117號、63年台上字第2680號判例意旨參照）。本件系爭
    二筆土地地形，已如上述，858地號土地依附表二（即附件
    一）、856地號土地依附表三（即附件二）方法分割結果，
    因兩造臨路寬度及深度各不相同，各共有人所分得之土地價
    值及其應有部分面積均不相等，仍有優劣之分，以致價格差
    異，本院參酌歐亞不動產估價師聯合事務所之估價師，係考
    量系爭土地之產權、一般因素、區域因素、個別因素、不動
    產市場現況及勘估標的依最有效使用情況，採用比較法進行
    評估，並考量臨路情形、寬深度、面積、土地形狀及發展潛
    力等因素修正，最終價格決定各如附件五所載，核其所評估
    之價格，尚屬客觀相當，再上訴人黃茂亭就858地號土地部
    分，同意依鑑定價格酌予提高補償費，如附表七所載，自無
    不可，堪予採酌，以此計算上開方案方法分割後各編號土地
    價格與原應有部分之價值及共有人相互找補之金額各如附表
    六、七所示（附表六編號856地號土地互補金額部分，因小
    數點四捨五入關係，合計金額無法相符，爰予修正如附表六
    所示）。
五、綜據上述，系爭二筆土地，858地號土地依附表二（即附件
    一）、856地號土地依附表三（即附件二）方法分割，並依
    其價值命為補償，確較為公平、合理，亦合於社會經濟效用
    。原判決就系爭二筆土地分割方法，及補償費金額部分，未
    予審酌該土地之經濟價值及其效用，尚有可議；上訴論旨，
    求予廢棄改判，為有理由，爰將原判決廢棄改判如主文第二
    至第四項所示。兩造其餘攻擊防禦方法，與判決結果無影響
    ，無庸一一論列。又本件係因分割共有物而涉訟，兩造之行
    為可認按當時之訴訟程度為伸張或防禦權利所必要，故由勝
    訴之上訴人亦負擔一部訴訟費用，併此敘明。
六、據上論結，本件上訴為有理由，依民事訴訟法第449條第1項
    、第463條、第385條第1項前段、第78條、第81條第2款、第
    85條第1項但書，判決如主文。
中    華    民    國    100   年     3   月     4    日
                  民事第一庭    審判長法  官  丁振昌
                                      法  官  李素靖
                                      法  官  高明發
上為正本係照原本作成。
如不服本判決，應於收受送達後20日內向本院提出上訴書狀，其
未表明上訴理由者，應於提出上訴後20日內向本院補提理由書狀
（均須按他造當事人之人數附繕本）上訴時應提出委任律師或具
有律師資格之人之委任狀；委任有律師資格者，另應附具律師資
格證書及釋明委任人與受任人有民事訴訟法第466條之1第1項但
書或第2項（詳附註）所定關係之釋明文書影本。如委任律師提
起上訴者，應一併繳納上訴審裁判費。
中    華    民    國   100    年    3     月    7     日
                                      書記官  王全龍
【附註】
民事訴訟法第466條之1：
(1)對於第二審判決上訴，上訴人應委任律師為訴訟代理人。但上
  訴人或其法定代理人具有律師資格者，不在此限。
(2)上訴人之配偶、三親等內之血親、二親等內之姻親，或上訴人
  為法人、中央或地方機關時，其所屬專任人員具有律師資格並
  經法院認為適當者，亦得為第三審訴訟代理人。
民事訴訟法第466條之2第1項：
  上訴人無資力委任訴訟代理人者，得依訴訟救助之規定，聲請
  第三審法院為之選任律師為其訴訟代理人。
附表一
┌──┬──────┬────────────┬─────┬──┐
│編號│土地坐落位置│共有人及應有部分比例    │面積（平方│地目│
│    │            │                        │公尺）    │    │
├──┼──────┼────────────┼─────┼──┤
│1   │嘉義縣太保市│(一)原告黃茂亭：20分之9 │924.38    │田  │
│    │埤鄉段856地 │(二)被告黃茂林：10分之1 │          │    │
│    │號          │(三)被告黃茂松：10分之1 │          │    │
│    │            │(四)被告蔡世賢：10分之1 │          │    │
│    │            │(五)被告許仁郎：4分之1  │          │    │
├──┼──────┼────────────┼─────┼──┤
│2   │嘉義縣太保市│(一)原告黃茂亭：10分之7 │2893.30   │田  │
│    │埤鄉段858地 │(二)被告黃茂林：10分之1 │          │    │
│    │號          │(三)被告黃茂松：10分之1 │          │    │
│    │            │(四)被告蔡世賢：10分之1 │          │    │
└──┴──────┴────────────┴─────┴──┘
附表二（即附件一分割方案）
┌───┬─────┬──────────────────┐
│編號  │應分配面積│        土地分割後之所有權人        │
│      │（公頃）  │                                    │
├───┼─────┼──────────────────┤
│856-Ａ│0.041597  │分歸原告黃茂亭取得。                │
├───┼─────┼──────────────────┤
│856-Ｂ│0.023109  │分歸被告許仁郎取得。                │
├───┼─────┼──────────────────┤
│856-Ｃ│0.018488  │分歸被告黃茂林、黃茂松共同取得，並按│
│      │          │原應有部分比例保持共有。            │
├───┼─────┼──────────────────┤
│856-Ｄ│0.009244  │分歸被告蔡世賢取得。                │
├───┼─────┼──────────────────┤
│858-Ｅ│0.202531  │分歸原告黃茂亭取得。                │
├───┼─────┼──────────────────┤
│858-Ｆ│0.057866  │分歸被告黃茂林、黃茂松共同取得，並按│
│      │          │原應有部分比例保持共有。            │
├───┼─────┼──────────────────┤
│858-Ｇ│0.028933  │分歸被告蔡世賢取得。                │
└───┴─────┴──────────────────┘
附表三（即附件二分割方案）
┌───┬─────┬──────────────────┐
│編號  │應分配面積│        土地分割後之所有權人        │
│      │（公頃）  │                                    │
├───┼─────┼──────────────────┤
│856-Ｄ│0.009244  │分歸被告蔡世賢取得。                │
├───┼─────┼──────────────────┤
│856-Ｅ│0.023109  │分歸被告許仁郎取得。                │
├───┼─────┼──────────────────┤
│856-Ｆ│0.018488  │分歸被告黃茂林、黃茂松共同取得，並按│
│      │          │原應有部分比例保持共有。            │
├───┼─────┼──────────────────┤
│856-Ｇ│0.041597  │分歸原告黃茂亭取得。                │
├───┼─────┼──────────────────┤
│858-Ａ│0.028933  │分歸被告蔡世賢取得。                │
├───┼─────┼──────────────────┤
│858-Ｂ│0.202531  │分歸原告黃茂亭取得。                │
├───┼─────┼──────────────────┤
│858-Ｃ│0.057866  │分歸被告黃茂林、黃茂松共同取得，並按│
│      │          │原應有部分比例保持共有。            │
└───┴─────┴──────────────────┘
附表四（即附件三分割方案）
┌───┬─────┬──────────────────┐
│編號  │應分配面積│        土地分割後之所有權人        │
│      │（公頃）  │                                    │
├───┼─────┼──────────────────┤
│856-丁│0.018488  │分歸被告黃茂林、黃茂松共同取得，並按│
│      │          │原應有部分比例保持共有。            │
├───┼─────┼──────────────────┤
│856-戊│0.041597  │分歸原告黃茂亭取得。                │
├───┼─────┼──────────────────┤
│856-己│0.009244  │分歸被告蔡世賢取得。                │
├───┼─────┼──────────────────┤
│856-庚│0.023109  │分歸被告許仁郎取得。                │
├───┼─────┼──────────────────┤
│858-甲│0.057866  │分歸被告黃茂林、黃茂松共同取得，並按│
│      │          │原應有部分比例保持共有。            │
├───┼─────┼──────────────────┤
│858-乙│0.202531  │分歸原告黃茂亭取得。                │
├───┼─────┼──────────────────┤
│858-丙│0.028933  │分歸被告蔡世賢取得。                │
└───┴─────┴──────────────────┘
附表五（各分割方案應互相找補之金額）
┌───┬──────┬──────────┬────────────┐
│      │應補償金額  │補償義務人及補償金額│  受補償人及受補償金額  │
│      │（新台幣）  │                    │                        │
├───┼──────┼──────────┼────────────┤
│附件一│447,685元   │黃茂亭：447,685元   │(一)黃茂林：101,872元   │
│方案  │            │                    │(二)黃茂松：101,872元   │
│      │            │                    │(三)蔡世賢：155,790元   │
│      │            │                    │(四)許仁郎：88,151元    │
├───┼──────┼──────────┼────────────┤
│附件二│146,084元   │蔡世賢：146,084元   │(一)黃茂林：35,057元    │
│方案  │            │                    │(二)黃茂松：35,057元    │
│      │            │                    │(三)黃茂亭：43,137元    │
│      │            │                    │(四)許仁郎：32,833元    │
├───┼──────┼──────────┼────────────┤
│附件三│273,017元   │黃茂林：136,509元   │(一)黃茂亭：63,135元    │
│方案  │            │                    │(二)蔡世賢：46,207元    │
│      │            │                    │(三)許仁郎：27,166元    │
│      │            ├──────────┼────────────┤
│      │            │黃茂松：136,509元   │(一)黃茂亭：63,135元    │
│      │            │                    │(二)蔡世賢：46,207元    │
│      │            │                    │(三)許仁郎：27,166元    │
└───┴──────┴──────────┴────────────┘
附表六
┌───────┬──────┬───────┬────────┐
│      應補償者│            │              │                │
│              │            │              │                │
│受   補       │    黃茂亭  │     許仁郎   │      小計      │
│補   新償     │            │              │                │
│償     台金   │            │              │                │
│者       幣額 │            │              │                │
├───────┼──────┼───────┼────────┤
│   黃茂林     │  2,412.4元 │       205.1元│     2,617.5元  │
├───────┼──────┼───────┼────────┤
│   黃茂松     │  2,412.4元 │       205.1元│     2,617.5元  │
├───────┼──────┼───────┼────────┤
│   蔡世賢     │ 24,215.2元 │     2,058.8元│    26,274元    │
├───────┼──────┼───────┼────────┤
│   小  計     │ 29,040元   │      2,469元 │    31,509元    │
│              │            │              │                │
└───────┴──────┴───────┴────────┘
附表七
┌───────┬──────┬────────┐
│      應補償者│            │                │
│              │            │                │
│受   補       │    黃茂亭  │      小計      │
│補   新償     │            │                │
│償     台金   │            │                │
│者      幣 額 │            │                │
├───────┼──────┼────────┤
│   黃茂林     │ 147,909元  │    147,909元   │
├───────┼──────┼────────┤
│   黃茂松     │ 147,909元  │    147,909元   │
├───────┼──────┼────────┤
│   蔡世賢     │ 176,353元  │    176,353元   │
├───────┼──────┼────────┤
│   小  計     │ 472,171元  │    472,171元   │
│              │            │                │
└───────┴──────┴────────┘